# 关于外币货币性项目的咨询

提问人：Kreisky 时间：2023-02-04 10:38:58
陈版主：
您好！关于披露的问题向您请教，上市公司报告中，“外币货币性项目”的口径，境外子公司的记账本位币是外币，比如日本子公司，那子公司的货币资金日元，是不是不在此处披露，同时敏感性分析时也不包含此部分（外币报表折算其实影响的其他综合收益）。境外子公司本身的外币在此处统计，那境外子公司账面人民币是不是也算外币项目？

回答人：chenyiwei
理论上最合理的做法是：母子公司根据各自的本位币来界定“外币”，即不属于本身本位币的货币均视为“外币”。例如，日本子公司的记账本位币是日元，则日元对其不是外币，但人民币是外币。